【裁判字號】    90,抗,94
【裁判日期】    900305
【裁判案由】    聲請再審
【裁判全文】
台灣高等法院刑事裁定                                  九十年度抗字第九四號
    抗 告人 即
    再審聲請人  辛○○
    受判決人    乙○○
                丙○○
                庚○○
                甲○○
                丁○○
                戊○○
                癸○○
                壬○○
                己○○
右抗告人，因聲請再審案件，不服台灣板橋地方法院，八十九年度聲再字第三號，中
華民國九十年一月二十日第一審裁定，提起抗告，本院裁定如左：
    主  文
抗告駁回。
    理  由
一、本件聲請再審及抗告意旨如抗告狀所載。（如附件）
二、關於受判決人乙○○、戊○○、癸○○、壬○○、己○○、庚○○部分：
    按自訴人為被告之不利益聲請再審者，以有刑事訴訟法第四百二十二條第一款規
    定之情形者為限，此為同法第四百二十八條第一項但書所明定。而刑事訴訟法第
    四百二十二條第一款規定為受判決人之不利益聲請再審，以具有同法第四百二十
    條第一、二、四、五款之情形，始足當之，即須以「原判決所憑之證物已證明其
    為偽造或變造者」；「原判決所憑之證言、鑑定或通譯已證明其為虛偽者」；「
    原判決所憑之通常法院或特別法院之裁判已經確定裁判變更者」；「參與原判決
    或前審判決或判決前所行調查之法官，參與偵查或起訴之檢察官，因該案件犯職
    務上之罪已經證明者為限或因該案中違法失職已受懲戒處分，足以影響原判決者
    」，始得據以聲請再審。經查，本件依抗告人所提出之刑事抗告狀，綜觀其內容
    ，並未指明係依上開規定之何款情形為其聲請再審之理由，亦未提出刑事訴訟法
    第四百二十條第一項第一款、第二款、第四款、第五款情形之相關證據以資證明
    ，揆諸前揭說明，是抗告人就此部分聲請再審，即非有理由，原法院裁定駁回抗
    告人之聲請，核無不合 (原法院以本件再審不合法駁回雖有未洽，惟結論相同仍
    予維持，附此敘明。)
三、關於受判決人甲○○、丁○○、丙○○部分：
    按為被告之不利益聲請再審者，以被告已受有罪、無罪、免訴或不受理之確定判
    決者為限，刑事訴訟法第四百二十二條定有明文。查抗告人所指之甲○○、丁○○並非原法院七十九年度自字第五四六號確定判決之受判決人，又丙○○部分，
    雖經抗告人向原法院提起自訴，惟經原法院以七十九年度自字第五四六號刑事判
    決判管轄錯誤，並移送台灣台北地方法院確定在案，此有原法院七十九年度自字
    第五四六號刑事判決附卷可參，則甲○○、丁○○、丙○○即非原法院七十九年
    度自字第五四六號確定判決受有罪、無罪、免訴或不受理之受判決人，揆諸前揭
    說明，抗告人就此部分聲請再審即屬不合法，原法院裁定駁回其聲請，亦無不合
    。
四、抗告人仍執陳詞指摘原裁定不當，非有理由，抗告應予駁回。
五、爰依刑事訴訟法第四百十二條，裁定如主文。
中      華      民      國    九十      年      三      月      五      日
                              台灣高等法院刑事第七庭
                                  審判長法  官  吳  啟  民
                                        法  官  施  俊  堯
                                        法  官  蘇  隆  惠
右正本證明與原本無異。
如不服本裁定應於收受送達後五日內向本院提出抗告書狀。
                                        書記官  周  素  秋
中      華      民      國     九十     年      三      月      六      日


司法院資訊處製作；財團法人民間司法改革基金會備份。
